【裁判字號】    92,訴,79
【裁判日期】    920415
【裁判案由】    毒品危害防制條例
【裁判全文】
臺灣基隆地方法院刑事判決                            九十二年度訴字第七九號
    公  訴  人  臺灣基隆地方法院檢察署檢察官
    被      告  甲○○
右列被告因違反毒品危害防制條例案件，經檢察官提起公訴（九十二年度毒偵字第一
九號），本院判決如左：
    主      文
甲○○施用第一級毒品，累犯，處有期徒刑柒月。
扣案之毒品海洛因壹包（淨重壹點陸陸公克）沒收銷燬之。
    事      實
一、甲○○前於民國（下同）八十五年間，因違反麻醉藥品管理條例案件，經臺灣臺
    北地方法院判處有期徒刑六月確定，於八十七年一月十三日縮刑期滿執行完畢；
    又分別於八十八年、八十九年間因違反毒品危害防制條例案件，各經本院判處有
    期徒刑六月、應執行有期徒刑一年確定，二案接續執行，甫於九十一年十一月二
    日執行完畢。另於八十八年間分別因施用第二級毒品安非他命案件，先後二次經
    觀察、勒戒後，認無繼續施用毒品之傾向，由臺灣基隆地方法院檢察署檢察官分
    別於八十八年二月四日，八十八年十一月十六日，以八十八年度毒偵字第一五二
    號、八十八年度毒偵緝字第二七號不起訴處分確定。嗣復於五年以內，基於概括
    犯意，自八十八年十一月下旬某日起至八十八年十二月十九日止，施用第二級毒
    品安非他命，經先送強制戒治（已於九十年五月二十二日戒治期滿），並由臺灣
    基隆地方法院檢察署檢察官以八十八年度偵字第六九七五號、八十八年度毒偵字
    第一三四八號聲請簡易處刑，嗣經法院於八十九年二月二十一日，以八十九年度
    瑞簡字第一０號判處有期徒刑六月，並於八十九年四月五日確定；其又於八十九
    年八月十三日，施用第一級毒品海洛因及第二級毒品安非他命，經臺灣基隆地方
    法院檢察署檢察官以八十九年度毒偵字第一八六一號提起公訴，嗣經同法院於九
    十年一月四日均各別判處有期徒刑七月，合併定應執行有期徒刑一年，並於九十
    年三月五日確定，於九十一年十一月二日執行完畢。仍不知悔改，復基於施用第
    一級毒品海洛因之犯意，於九十一年十二月六日，在台北縣雙溪鄉○○○街四十
    四號旁，以將海洛因摻在香煙內之方式，施用第一級毒品海洛因一次。
    嗣於九十一年十二月六日二十三時二十分許，在上址為警查獲，並扣得海洛因一
    包淨重一．六六公克。
二、案經臺北縣政府警察局瑞芳分局報請臺灣基隆地方法院檢察署檢察官偵查起訴。
    理      由
一、訊據被告甲○○對於右揭施用第一級毒品海洛因之犯行，坦承不諱，且其於九十
    一年十二月六日二十三時二十分許所採集之尿液檢體，經臺北縣政府警察局瑞芳
    分局送請基隆市衛生局檢驗之結果，呈嗎啡（按海洛因經人體代謝吸收後，係以
    嗎啡為主要型態排出體外）陽性反應，有該局之基衛檢字第一六四八０檢驗成績
    書影本乙紙在卷可憑，復有毒品海洛因一包（淨重一．六六公克）扣案可參，堪
    信其自白與事實相符，又被告前於八十八年間分別因施用第二級毒品安非他命案
    件，先後二次經觀察、勒戒後，認無繼續施用毒品之傾向，由臺灣基隆地方法院
    檢察署檢察官分別於八十八年二月四日，八十八年十一月十六日，以八十八年度
    毒偵字第一五二號、八十八年度毒偵緝字第二七號不起訴處分確定。嗣甲○○復
    於五年以內，基於概括犯意，自八十八年十一月下旬某日起至八十八年十二月十
    九日止，施用第二級毒品安非他命，經先送強制戒治（已於九十年五月二十二日
    戒治期滿），並由臺灣基隆地方法院檢察署檢察官以八十八年度偵字第六九七五
    號、八十八年度毒偵字第一三四八號聲請簡易處刑，嗣經法院於八十九年二月二
    十一日，以八十九年度瑞簡字第一０號判處有期徒刑六月，並於八十九年四月五
    日確定；其又於八十九年八月十三日，施用第一級毒品海洛因及第二級毒品安非
    他命，經臺灣基隆地方法院檢察署檢察官以八十九年度毒偵字第一八六一號提起
    公訴，嗣經同法院於九十年一月四日均各別判處有期徒刑七月，合併定應執行有
    期徒刑一年，並於九十年三月五日確定，於九十一年十一月二日執行完畢等事實
    ，亦有臺灣高等法院被告全國前案紀錄表、上開不起訴處分書附卷足佐。本件事
    證明確，被告施用毒品三犯以上之犯行，洵堪認定。
二、查海洛因係毒品危害防制條例所定之第一級毒品，此為該條例第二條第二項第一
    款所明定。又犯毒品危害防制條例第十條施用毒品之罪者，檢察官應先將被告送
    勒戒處所觀察、勒戒，經觀察、勒戒後，無繼續施用毒品之傾向者，應由檢察官
    為不起訴處分，有繼續施用毒品之傾向者，由檢察官聲請法院裁定令入戒治處所
    施以強制戒治；依前開規定為不起訴處分後，五年內再犯施用毒品之罪，經觀察
    、勒戒後，認有繼續施用毒品之傾向或三犯以上者，不適用前開規定，但應由檢
    察官聲請法院裁定令入戒治處所施以強制戒治，毒品危害防制條例第二十條定有
    明文。本件被告前因施用毒品案件，經二度觀察、勒戒後，認均無繼續施用毒品
    之傾向，分別由臺灣基隆地方法院檢察署檢察官於八十八年二月四日，八十八年
    十一月十六日，以八十八年度毒偵字第一五二號、八十八年度毒偵緝字第二七號
    不起訴處分確定，五年以內因本案而三犯同一法條罪名，自應依法加以起訴判刑
    。核被告所為，係犯毒品危害防制條例第十條第一項之施用第一級毒品罪。被告
    施用第一級毒品前後，持有第一毒品之低度行為，應為施用毒品之高度行為所吸
    收，不另論罪。查，被告曾有如事實欄所載之犯罪科刑及執行等情，有臺灣高等
    法院被告全國前案紀錄表、臺灣高等法院檢察署刑案記錄簡覆表各乙件在卷可按
    ，其於有期徒刑執行完畢後，五年內再犯有期徒刑以上之罪，為累犯，應依法加
    重其刑。爰審酌被告犯罪之動機、吸食頻率、曾有施用毒品之前科仍不知悔改，
    一再犯下本案，惟其所犯之施用毒品犯行乃戕害自己身心健康，並未危及他人等
    一切情狀，量處如主文所示之刑，以示懲儆。扣案之海洛因一包（為淨重一．六
    六公克），係查獲之毒品，有法務部調查局九十二年一月二十七日調科壹字第三
    二０００一五二九號鑑定通知書乙紙在卷可參，不問屬於犯人與否，應依法宣告
    沒收銷燬之。
據上論斷，應依刑事訴訟法第二百九十九條第一項前段，毒品危害防制條例第十條第
一項、第十八條前段，刑法第十一條前段、第四十七條，判決如主文。
本案經檢察官熊南彰到庭執行職務。
中      華      民      國      九十二      年      四    月    十五    日
                                臺灣基隆地方法院刑事第三庭
                                      法  官    齊      潔
右正本證明與原本無異。
對於本件判決如有不服，應於收受送達後十日內，向本院提出上訴書狀，上訴於臺灣
高等法院，並按他造當事人之人數附具繕本。
                                      書記官    莊  國  南
中      華      民      國      九十二      年      四    月    十七    日
附錄論罪法條
毒品危害防制條例第十條第一項：
施用第一級毒品者，處六月以上五年以下有期徒刑。


司法院資訊處製作；財團法人民間司法改革基金會備份。
